Minutes et répertoires du notaire Jean-Baptiste POISSON, 31 janvier 1814 - 24 juin 1834 (étude XII)
Archives nationales
- Répertoire(s) de Jean-Baptiste POISSON, 15 février 1805 - 8 septembre 1836; MC/RE/XII/13 - MC/RE/XII/18
  - Répertoire. 1820, 15 juillet - 1824, 22 septembre, 15 juillet 1820 - 22 septembre 1824; MC/RE/XII/16
    - Inventaire après décès de Jean-baptiste Chauchefoin, rue Guillaume, n° 7., 3 janvier 1821
      inventaire après décès; Guillaume (rue); Chauchefoin, Jean-Baptiste
    - Inventaire après décès de Marie-Elisabeth-Philippine Majastre, veuve de Charles-François Dubois de Thainville, rue Saint-Antoine, n° 129., 10 janvier 1821
      inventaire après décès; Saint-Antoine (rue); Majastre, Marie-Elisabeth-Philippine; Dubois de Thainville, Charles-François
    - Inventaire après décès de Catherine-Jacqueline Serreau, veuve de Claude-Louis Regnard de Barantin., 30 janvier 1821
      30 janvier 1821, dépôt du testament. 27 avril 1821, liquidation et partage de la succession.
      inventaire après décès; Serreau, Catherine-Jacqueline; Regnard de Barantin, Claude-Louis
    - Inventaire après décès de Gilles Lecointre, rue Chapon, n° 7., 7 février 1821
      inventaire après décès; Chapon (rue); Lecointre, Gilles
    - Vente par Jean-Baptiste Pinguet d'un fonds de commerce de marchand fabricant de colle forte., 27 février 1821
      acte de vente; Pinguet, Jean-Baptiste; commerçant
    - Inventaire après décès de Augustine Domilliers, veuve du président Antoine-Nicolas Perrot, quai d'Anjou, n° 19., 4 mai 1821
      16 mars 1820, dépôt du testament.
      inventaire après décès; Anjou (quai d'); Domilliers, Augustine; Perrot, Antoine-Nicolas; magistrat
    - Inventaire après décès de Marie-Catherine Astier, épouse de Jean-Baptiste Mignot, quai de Béthune, n° 28., 9 mai 1821
      inventaire après décès; Béthune (quai de); Astier, Marie-Catherine; Mignot, Jean-Baptiste
    - Inventaire après décès de Jeanne-Elisabeth-Antoinette Reveillon, épouse de Louis-Marie Podevin, rue Gracieuse, n° 24., 12 mai 1821
      inventaire après décès; Gracieuse (rue); Reveillon, Jeanne-Elisabeth-Antoinette; Podevin, Louis-Marie
    - Inventaire après absence de François-Toussaint Poupée., 30 mai 1821
      inventaire; Poupée, François-Toussaint
    - Inventaire après décès de Marie-Rose-Hélène Daubanton, veuve de Louis-Charles Loisel, rue Saint-Louis au marais, n° 24., 8 juin 1821
      inventaire après décès; Saint-Louis-au-Marais (rue); Daubanton, Marie-Rose-Hélène; Loisel, Louis-Charles
    - Inventaire après décès de Antoine Boussuge, rue Saint-Honoré., 9 juin 1821
      19 avril 1822, liquidation de la communauté, Jeanne Gahon, sa veuve.
      inventaire après décès; Saint-Honoré (rue); Boussuge, Antoine; Gahon, Jeanne
    - Inventaire après décès de Honoré-Joachim Revérard, rue de l'Aiguillerie, n° 6., 6 août 1821
      inventaire après décès; Aiguillerie (rue de l'); Revérard, Honoré-Joachim
    - Inventaire après décès de Anne-Clotilde Piot, épouse de Nicolas-Joachim Revérard, rue de l'Aiguillerie, n° 6., 10 août 1821
      inventaire après décès; Aiguillerie (rue de l'); Piot, Anne-Clotilde; Revérard, Nicolas-Joachim
    - Inventaire après décès de François Fropier, rue Saint-Lazare, n° 33., 22 août 1821
      28 juillet 1824, liquidation de la succession, Elisabeth-Martine Bolle, sa veuve.
      inventaire après décès; Saint-Lazare (rue); Fropier, François; Bolle, Elisabeth-Martine
    - Inventaire après décès de Jacques Lefort, rue du Faubourg Saint-Jacques, n° 9., 10 septembre 1821
      inventaire après décès; Faubourg-Saint-Jacques (rue du); Lefort, Jacques
    - Inventaire après décès de Jacques Guinet, rue et île Saint-Louis, n° 70., 12 septembre 1821
      inventaire après décès; Saint-Louis (rue); Guinet, Jacques
    - Inventaire après décès de Marie-Anne Cottin, quai Bourbon, n° 17., 4 octobre 1821
      inventaire après décès; Bourbon (quai de); Cottin, Marie-Anne
    - Inventaire après décès du baron Jean-Nicolas Corvisart, rue de Vendôme, n° 11., 10 octobre 1821
      19 septembre 1821, dépôt du testament.
      inventaire après décès; Vendôme (rue de); Corvisart, Jean-Nicolas; médecin
    - Inventaire après décès de Pierre Teyssot, à Vaugirard, rue de Sèvres, n° 37., 12 octobre 1821
      inventaire après décès; Sèvres (rue de); Vaugirard (ancienne commune); Teyssot, Pierre
    - Inventaire après décès de Marie-Louise Courtois, veuve en 1ères noces de Pierre-Joseph Combette Frenot, et divorcée en 2è de Pierre François, rue des Nonaindières, n° 12., 18 octobre 1821
      10 octobre 1821, dépôt du codicille
      inventaire après décès; Nonnains-d'Hyères (rue des); Courtois, Marie-Louise; Combette Frenot, Pierre-Joseph; François, Pierre
    - Inventaire après décès de Elisabeth Godot, épouse de Etienne-César Letonné, rue Regrattier, n° 18., 6 novembre 1821
      inventaire après décès; Le-Regrattier (rue); Godot, Elisabeth; Letonné, Etienne-César
    - Inventaire après décès de Joseph Vignauger, quai des Célestins, n° 18., 6 novembre 1821
      inventaire après décès; Célestins (quai des); Vignauger, Joseph
    - Inventaire après décès de Martin Leviel, rue de la Huchette, n° 17., 9 novembre 1821
      31 janvier 1822, liquidation de la succession, Marie-Jeanne Jouet, sa veuve.
      inventaire après décès; Huchette (rue de la); Leviel, Martin; Jouet, Marie-Jeanne
    - Inventaire après décès de André-François Billault, rue Vieille Notre-Dame, n° 2., 7 janvier 1822
      9 juillet 1823, liquidation de la succession, Aspasie-Marie-Françoise Bareau Ducharme, sa veuve. 31 août 1832, cahier de charges par les héritiers de Aspasie-Marie-Françoise Bareau du Charme, décédée le 31 mai 1831, quai d'Orléans, n° 24, veuve de André-François Billault, pour la vente de maison, rue Vieille Notre-Dame, n° 2 et 4, RE/XII/18.
      inventaire après décès; Orléans (Loiret); Vieille-Notre-Dame (rue); Billault, André-François; Bareau Ducharme, Aspasie-Marie-Françoise; Bareau du Charme, Aspasie-Marie-Françoise
    - Inventaire après décès de Nicolas Havel, au Petit Luxembourg., 29 janvier 1822
      inventaire après décès; Petit Luxembourg (hôtel du); Havel, Nicolas
    - Inventaire après décès de Marie-Henriette Monteret, épouse de François-Etienne-Athanase Laloy, rue des Fossés Saint-Bernard, n° 21., 30 janvier 1822
      14 septembre 1838, notoriété après décès de Marie-Louise-Laurence Laloy,décédée le 2 juillet 1838, quai d'Orléans, n° 14. 27 septembre 1838 (Me Wasselin Desfosses substituant Me Viefville), liquidation et partage de la succession de Marie-Louise-Laurence Laloy, ET/XII/19.
      inventaire après décès; notoriété; liquidation; partage; Fossés-Saint-Bernard (rue des); Orléans (quai d'); Monteret, Marie-Henriette; Laloy, François-Etienne-Athanase; Laloy, Marie-Louise-Laurence
    - Inventaire après décès de Marguerite de Poutot, veuve de Jean-Baptiste Gout, rue Richer, n° 19., 19 mars 1822
      inventaire après décès; Richer (rue); Poutot, Marguerite de; Gout, Jean-Baptiste
    - Inventaire après décès de Joseph Chamoussin., 27 mars 1822
      21 mai 1822, liquidation et partage de la succession.
      inventaire après décès; Chamoussin, Joseph
    - Inventaire après décès de Henriette-Pétronille Mérigot, épouse de Jean-Marie Housset, rue du Faubourg Poissonnière, n° 98., 8 avril 1822
      29 avril 1822, procès-verbal d'enchères d'une maison à Epinay-sur-Seine. 24 août 1829, inventaire des meubles de la succession. 12 octobre 1829, dépôt de pièces concernant la succession. 13 octobre 1829, procès-verbal d'enchères d'un pensionnat de demoiselles, 8 avril 1830, liquidation et partage, RE/XII/17.
      inventaire après décès; Epinay-sur-Seine (Seine-Saint-Denis); Faubourg-Poissonnière (rue du); Mérigot, Henriette-Pétronille; Housset, Jean-Marie
    - Inventaire après décès de Pierre Gouillardon, rue Perdue, n° 1., 9 juillet 1822
      inventaire après décès; Perdue (rue); Gouillardon, Pierre
    - Inventaire après décès de Pierre Leproust Desageux., 22 juillet 1822
      26 novembre 1822, quittance par sa veuve, Rose-Félicité Bonardelle, boulevard de la Porte Saint-Martin, n° 8.
      inventaire après décès; Saint-Martin (boulevard); Leproust Desageux, Pierre; Bonardelle, Rose-Félicité
    - Inventaire après décès de Jeanne-Françoise Ménard, épouse de Jean-Lucien Gravet, place aux Veaux, n° 1., 2 août 1822
      inventaire après décès; Veaux (place aux); Ménard, Jeanne-Françoise; Gravet, Jean-Lucien
    - Inventaire après décès de Etienne Guillot, rue de Varenne, n° 16, à l'hôtel du Maréchal., 3 août 1822
      inventaire après décès; Varenne (rue de); Guillot, Etienne
    - Inventaire après décès de Denise-Angélique Jeson, veuve de Louis-Martin Huet de Thumery., 5 octobre 1822
      inventaire après décès; Jeson, Denise-Angélique; Huet de Thumery, Louis-Martin
    - Inventaire après décès de Claude Maitrot, rue Saint-Louis, n° 4., 14 octobre 1822
      20 avril 1839, partage, Marie-Madeleine Guillaume, RE/XII/19.
      inventaire après décès; partage; Saint-Louis (rue); Maitrot, Claude; Guillaume, Marie-Madeleine
    - Inventaire après décès de Pierre Maître, rue Saint-Louis, n° 70., 16 octobre 1822
      inventaire après décès; Saint-Louis (rue); Maître, Pierre
    - Inventaire après décès de Marie-Caroline Gout, épouse de Barthélemy-Germain Lambert Sainte-Croix, rue Saint-Christophe, n° 10., 22 octobre 1822
      inventaire après décès; Saint-Christophe (rue); Gout, Marie-Caroline; Lambert Sainte-Croix, Barthélemy-Germain
    - Inventaire après décès de Jean-Baptiste Mignot, quai de Béthune, n° 28., 24 octobre 1822
      inventaire après décès; Béthune (quai de); Mignot, Jean-Baptiste
    - Inventaire après décès de Guy-Jacques comte de Bullion, rue Chapon, n° 13., 6 novembre 1822
      inventaire après décès; Chapon (rue); Bullion, Guy-Jacques de
    - Inventaire après décès de Jean-Victor Beaugrand, rue Beautreillis, n° 14., 9 novembre 1822
      inventaire après décès; Beautreillis (rue); Beaugrand, Jean-Victor
    - Inventaire après décès de Marie-Rose-Adélaïde Rousselle, épouse de Pierre-Louis Cuissard, quai de Béthune, n° 6., 29 novembre 1822
      inventaire après décès; Béthune (quai de); Rousselle, Marie-Rose-Adélaïde; Cuissard, Pierre-Louis
    - Inventaire après décès de Pierre Durce, quai de la Grève, n° 28., 27 décembre 1822
      inventaire après décès; Grève (quai de la); Durce, Pierre
    - Inventaire après décès de Louis-Palamède Audéoud, place de la Madeleine, n° 4., 6 janvier 1823
      3 janvier 1824, liquidation de la succession, Antoinette-Madeleine de Lévis, épouse divorcée en 1ère noces de Guy-Henri-Joseph-Thérèse marquis de Lévis, et en 2ndes de Louis Audéoud.
      inventaire après décès; Madeleine (place de la); Audéoud, Louis-Palamède; Lévis, Antoinette-Madeleine de; Lévis, Guy-Henri-Joseph-Thérèse de; Audéoud, Louis
    - Inventaire après décès de Paul Demange, et de Jeanne Parisel, son épouse., 23 janvier 1823
      inventaire après décès; Demange, Paul; Parisel, Jeanne
    - Inventaire après décès de Jean-Michel Charpentier, rue des Marmousets, n° 36., 7 février 1823
      28 janvier 1823, dépôt du testament.
      inventaire après décès; Marmousets (rue des); Charpentier, Jean-Michel
    - Inventaire après décès de Jeanne-Agnès Simonnot Thiébault, veuve de Nicolas Challe, rue Saint-Antoine, n° 149., 18 février 1823
      inventaire après décès; Saint-Antoine (rue); Simonnot Thiébault, Jeanne-Agnès; Challe, Nicolas
    - Inventaire après décès de Marie-Madeleine-Victoire Pavier, épouse de Jean-Etienne Loyé, rue Bertin Poirée, n° 8., 24 février 1823
      inventaire après décès; Bertin-Poirée (rue); Pavier, Marie-Madeleine-Victoire; Loyé, Jean-Etienne
    - Inventaire après décès de Geneviève-Pélagie Gresle Desnoyers, veuve de Jean-Joseph Pillet Delaronce, rue du Monceau Saint-Gervais, n° 9., 27 février 1823
      inventaire après décès; Monceau-Saint-Gervais (rue du); Gresle Desnoyers, Geneviève-Pélagie; Pillet Delaronce, Jean-Joseph
    - Inventaire après décès de Claude-Fortuné Vernier, rue des Cordiers, n° 21., 8 mars 1823
      inventaire après décès; Cordiers (rue des); Vernier, Claude-Fortuné
    - Inventaire après décès de Antoine-Louis-Henri-Michel-Ange Leriche, rue des Deux Ponts, n° 9., 18 mars 1823
      inventaire après décès; Deux-Ponts (rue des); Leriche, Antoine-Louis-Henri-Michel-Ange
    - Inventaire après décès de Pierre-François Feuchère et Elisabeth-Catherine Chéron, son épouse, rue Poultier, n° 14., 23 avril 1823
      23 avril 1824, liquidation des successions.
      inventaire après décès; Poulletier (rue); Feuchère, Pierre-François; Chéron, Elisabeth-Catherine
    - Inventaire après décès de Joseph Jacquemard, rue des Fossés Monsieur le Prince, n° 28., 24 avril 1823
      inventaire après décès; Jacquemard, Joseph
    - Société pour l'établissement d'une bourse commune à l'effet d'aider les jeunes gens appellés par la loi de recrutement à se faire remplacer entre Christophe Lavigne et Jean-Alexandre Pithou., 14 mai 1823 - 15 mai 1823
      acte de société; Lavigne, Christophe; Pithou, Jean Alexandre
    - Inventaire après décès de Marie Payen, veuve en 1ères noces de Jean-Baptiste-François Gérard, et épouse en 2ndes de Henri Boissier, rue Christine, n° 17., 16 mai 1823
      inventaire après décès; Christine (rue); Payen, Marie; Boissier, Henri; Gérard, Jean-Baptiste-François
    - Inventaire après décès de Marie-Marguerite Clin, veuve en 1ères noces de Jacques-François Moulinet, et épouse en 2èmes de Jean-Baptiste Riquier, rue Regratière, n° 17., 19 mai 1823
      20 août 1823, liquidation et partage de la succession. 25 novembre 1831, cahier de charges d'une maison, rue Regratière, n° 17, RE/XII/18.
      inventaire après décès; Le-Regrattier (rue); Clin, Marie-Marguerite; Riquier, Jean-Baptiste; Moulinet, Jacques-François
    - Inventaire après décès de Jean-Charles Hébert, place Baudoyer, n° 4. Clôture de l'inventaire le 23 juillet 1823., 10 juillet 1823
      inventaire après décès; Baudoyer (place); Hébert, Jean-Charles
    - Inventaire après décès de Gabrielle Giroud, veuve de Paul Brunet, rue Bourg l'Abbé, n° 26., 8 août 1823
      inventaire après décès; Bourg-l'Abbé (rue du); Giroud, Gabrielle; Brunet, Paul
    - Inventaire après décès de Claude-Michel Joliet, rue des Tournelles, n° 3., 13 août 1823
      inventaire après décès; Tournelles (rue des); Joliet, Claude-Michel
    - Inventaire après décès de Pierre Perrin, rue et île Saint-Louis, n° 13., 3 octobre 1823
      inventaire après décès; Saint-Louis (rue); Perrin, Pierre
    - Inventaire après décès de Jean-Barthélemy Lambert Sainte-Croix, rue Beautreillis, n° 14., 13 octobre 1823
      inventaire après décès; Beautreillis (rue); Lambert Sainte-Croix, Jean-Barthélemy
    - Inventaire après décès de Anne-Jean-Joseph Devaux, à Bercy, rue Grange aux Merciers, n° 8., 16 octobre 1823
      inventaire après décès; Bercy (rue de); Grange-aux-Merciers (rue de la); Devaux, Anne-Jean-Joseph
    - Inventaire après décès de Jean-Marie-Pierre Candas, rue du Colombier, n° 3., 23 octobre 1823
      16 juin 1824, dépôt de pièces par Louise-Françoise-Mélanie Carette, sa veuve. 24 mars 1825, liquidation de la succession, RE/XII/17.
      inventaire après décès; Colombier (rue du); Candas, Jean-Marie-Pierre; Carette, Louise-Françoise-Mélanie
    - Inventaire après décès de Madeleine-Françoise-Nicole-Marie de Graimberg, veuve de Louis Delavert, quai Bourbon, n° 31., 6 novembre 1823
      inventaire après décès; Bourbon (quai de); Graimberg, Madeleine-Françoise-Nicole-Marie de; Delavert, Louis
    - Inventaire après décès de Marie-Jeanne Cholas ou Chobas, veuve de Claude Jérôme, rue des Fossés Saint-Victor, n° 12., 26 novembre 1823
      29 avril 1824, liquidation de la succession.
      inventaire après décès; Fossés-Saint-Victor (rue des); Cholas, Marie-Jeanne; Jérôme, Claude; Chobas, Marie-Jeanne
    - Inventaire après décès de Jean-Baptiste-Noël Martin, rue et île Saint-Louis, n° 15., 8 décembre 1823
      inventaire après décès; Saint-Louis (rue); Martin, Jean-Baptiste-Noël
    - Inventaire après décès de Anne-Périnne Maupas, épouse de Claude-Marie Martin, quai d'Anjou, n° 35, île Saint-Louis., 22 décembre 1823
      inventaire après décès; Anjou (quai d'); Maupas, Anne-Périnne; Martin, Claude-Marie
    - Inventaire après décès de Pierre-Guillaume-Thérèse Arvers, rue Saint-Louis au Marais, n° 73., 5 janvier 1824
      inventaire après décès; Saint-Louis-au-Marais (rue); Arvers, Pierre-Guillaume-Thérèse
    - Inventaire après décès de Jeanne-Martine-Félicité Barbereux, épouse de Jacques-Modeste Joly, à Ablon., 2 février 1824
      inventaire après décès; Ablon-sur-Seine (Val-de-Marne); Barbereux, Jeanne-Martine-Félicité; Joly, Jacques-Modeste
    - Inventaire après décès de Daniel-Joseph Delorme, rue Portefoin, n° 5., 4 février 1824
      29 janvier 1824, dépôt des testaments. 9 août 1824, liquidation de la succession de Joseph-Daniel Delorme.
      inventaire après décès; Portefoin (rue); Delorme, Daniel-Joseph; Delorme, Joseph-Daniel
    - Inventaire après décès de Claude Cortet, rue des Fossés Saint-Bernard, n° 31., 8 mars 1824
      inventaire après décès; Fossés-Saint-Bernard (rue des); Cortet, Claude
    - Inventaire après décès de Jean-Pierre Leclerc, rue de la Juiverie, n° 35., 22 mars 1824
      28 février 1824, dépôt du testament.
      inventaire après décès; Juiverie (rue de la); Leclerc, Jean-Pierre
    - Inventaire après décès de Hélène Rosière, épouse de Antoine Fichu, rue Regratière, n° 11, île Saint-Louis., 12 avril 1824
      inventaire après décès; Le-Regrattier (rue); Rosière, Hélène; Fichu, Antoine
    - Inventaire après décès de Denis-Claude Tarlé, rue Saint-Paul, n° 15., 26 avril 1824
      5 juin 1824, dépôt de pièces par Adélaïde-Catherine-Madeleine Demange, sa veuve. 15 juillet 1824,autre dépôt de pièces.
      inventaire après décès; Saint-Paul (rue); Tarlé, Denis-Claude; Demange, Adélaïde-Catherine-Madeleine
    - Inventaire après décès de Claude-René Moreau, rue et île Saint-Louis, n° 67., 30 avril 1824
      inventaire après décès; Saint-Louis (rue); Moreau, Claude-René
    - Inventaire après décès de Pierre Ledoux, rue des Fossés Saint-Victor, n° 75., 5 mai 1824
      inventaire après décès; Fossés-Saint-Victor (rue des); Ledoux, Pierre
    - Inventaire après décès de Marie Boucot, veuve en 1ères noces de Jacques-François Mariette, et en secondes de Marie-Gabriel Lepainteur, quai de Béthune, n° 22., 10 mai 1824
      inventaire après décès; Béthune (quai de); Boucot, Marie; Lepainteur, Marie-Gabriel; Mariette, Jacques-François
    - Inventaire après décès de Etienne-Anne Jenard, veuve de Louis Gomin, rue et île Saint-Louis, n° 34., 19 mai 1824
      inventaire après décès; Saint-Louis (rue); Jenard, Etienne-Anne; Gomin, Louis
    - Inventaire après décès de Anne-Marguerite Creville, épouse de Léonard Roger, rue Regratière, n° 11, île Saint-Louis., 2 juin 1824
      inventaire après décès; Le-Regrattier (rue); Creville, Anne-Marguerite; Roger, Léonard
    - Inventaire après décès de Barbe-Rosalie Guillier, épouse de Pierre-André Brault, rue du Vieux Colombier, n° 24., 3 juin 1824
      inventaire après décès; Vieux-Colombier (rue du); Guillier, Barbe-Rosalie; Brault, Pierre-André
    - Inventaire après décès de François-Charles Petit, rue Saint-Jacques, n° 110., 28 juillet 1824
      inventaire après décès; Saint-Jacques (rue); Petit, François-Charles
    - Inventaire après décès de Louise-Joséphine-Eugénie Cornisset Desprez, épouse du baron Marie-François Meynard de La Farge, contre-amiral, quai Bourbon, n° 35., 26 août 1824
      inventaire après décès; Bourbon (quai de); Cornisset Desprez, Louise-Joséphine-Eugénie; Meynard de La Farge, Marie-François; officier général
    - Inventaire après décès de Henriette-Antoinette-Honorine Bussy, épouse de Julien-Louis Richard, rue Saint-Jacques, n° 243., 30 août 1824
      inventaire après décès; Saint-Jacques (rue); Bussy, Henriette-Antoinette-Honorine; Richard, Julien-Louis
  - Répertoire. 1824, 22 septembre - 1830, 1er mai, 22 septembre 1824 - 1er mai 1830; MC/RE/XII/17
    - Inventaire après décès de Jacques-Marie-Théodore Brunelière, employé, rue et île Saint-Louis, n° 2. A la requête de Jeanne-Angélique-Pauline Desperrois, sa veuve., 28 octobre 1824
      MC/RE/XII/17
      inventaire après décès; Saint-Louis (rue); Brunelière, Jacques-Marie-Théodore; Desperrois, Jeanne-Angélique-Pauline
    - Inventaire après décès de Jean Bouvet, au Palais Bourbon., 11 novembre 1824
      inventaire après décès; Bourbon (palais); Bouvet, Jean
    - Inventaire après décès de Marie-Anne Simon, épouse de Pierre Bouché, à Passy, butte de l'Etoile, n° 55., 20 novembre 1824
      inventaire après décès; Passy (ancienne commune); Simon, Marie-Anne; Bouché, Pierre
    - Inventaire après décès de Michel-Pierre Varney, rue de Reuilly, n° 95. Victoire Troté, sa veuve., 25 novembre 1824
      13 janvier 1827, liquidation de la communauté.
      inventaire après décès; Reuilly (rue de); Varney, Michel-Pierre; Troté, Victoire
    - Inventaire après décès de Louise-Laurence Guilbert, épouse de Dominique Grenet, quai de Béthune, n° 20., 13 janvier 1825
      inventaire après décès; Béthune (quai de); Guilbert, Louise-Laurence; Grenet, Dominique
    - Inventaire après décès de Pierre-Jean Aumont. A la requête de Marie-Adélaïde Louvet, rue Grenetat, n° 18., 17 janvier 1825
      inventaire après décès; Greneta (rue); Aumont, Pierre-Jean; Louvet, Marie-Adélaïde
    - Procès-verbal de défaut et inventaire après décès de Jean-Michel Dumont, rue des Lions Saint-Paul, n° 3. A la requête de Marie-Barbe Colas, sa veuve., 18 janvier 1825
      inventaire après décès; Lions-Saint-Paul (rue des); Dumont, Jean-Michel; Colas, Marie-Barbe
    - Vente à Jean-Claude Normand du matériel des grandes et petites écoles de natation établies près le quai de Béthune et société pour l'exploitation des deux écoles., 25 janvier 1825
      acte de vente; acte de société; Béthune (quai de); Normand, Jean Claude
    - Inventaire après décès de Pierre Thomas, rue des Boucheries Saint-Germain, n° 2. A la requête de Thérèse-Agathe Barat, sa veuve., 14 février 1825
      29 décembre 1825, liquidation. 10 mars 1827, procès-verbal de difficultés.
      inventaire après décès; Boucheries (rue des); Thomas, Pierre; Barat, Thérèse-Agathe
    - Inventaire après décès de Alexandre-Simon-Joseph Robert. A la requête de Adélaïde-Julie de Villery, son épouse, quai d'Anjou, n° 3., 22 février 1825
      inventaire après décès; Anjou (quai d'); Robert, Alexandre-Simon-Joseph; Villery, Adélaïde-Julie de
    - Inventaire après décès de Marie-Catherine-Elisabeth-Adélaïde Doisneau, épouse de Jean-Louis Beguin, quai d'Anjou, n° 29., 26 février 1825
      8 novembre 1825, liquidation (Claude-Louis Beguin).
      inventaire après décès; Anjou (quai d'); Doisneau, Marie-Catherine-Elisabeth-Adélaïde; Beguin, Jean-Louis; Beguin, Claude-Louis
    - Inventaire après décès de Pierre Vincens, rue Saint-André des Arts, n° 57., 26 mars 1825
      inventaire après décès; Saint-André-des-Arts (rue); Vincens, Pierre
    - Inventaire après décès de Jean-Baptiste-Charles Penot, rue et île Saint-Louis, n° 63., 30 mars 1825
      27 février 1826, vente par Pierre Deray et Anne Million, son épouse, boulevard Saint-Martin, n° 47, à Angélique-Thérèse Barizon, veuve de Jean-Baptiste-Charles Penot, quai d'Orléans, n° 24, d'un fonds de commerce de marchand limonadier, boulevard du Temple, n° 47.
      inventaire après décès; Orléans (quai d'); Saint-Louis (rue); Saint-Martin (boulevard); Penot, Jean-Baptiste-Charles; Barizon, Angélique-Thérèse; Deray, Pierre; Million, Anne; restaurateur
    - Inventaire après décès de Marie-Madeleine Ravignot, rue du Pourtour Saint-Gervais, n° 8., 31 mars 1825
      inventaire après décès; Pourtour-Saint-Gervais (rue du); Ravignot, Marie-Madeleine